臺灣高等法院刑事裁定　　　　　　　　　96年度抗字第1266號
抗　告　人　台灣士林地方法院檢察署檢察官
受　刑　人　甲○○
上列抗告人因聲請減刑及定應執行刑案件，不服臺灣士林地方法
院九十六年度聲減字第二四五一號，中華民國九十六年九月十日
裁定（聲請案號：臺灣士林地方法院檢察署九十六年度聲減字第
二八八七號），提起抗告，本院裁定如下：
    主  文
原裁定關於駁回聲請部分撤銷，發回臺灣士林地方法院。
    理  由
一、原審法院裁定以：
  (一)准許部分：受刑人甲○○於附表編號３所示時間違反槍砲彈
    藥刀械管制條例案件，經臺灣桃園地方法院以九十三年度訴
    字第一一七六號（偵查案號：臺灣桃園地方法院檢察署九十
    三年度偵字第七一０九號），處有期徒刑一年一月，併科罰
    金新台幣五萬元確定在案。茲檢察官以受刑人甲○○所犯附
    表編號三之併科罰金部分，其犯罪時間在民國九十六年四月
    二十四日以前，合於減刑條件，聲請予以減刑，經核尚無不
    合，應予准許。爰依中華民國九十六年罪犯減刑條例第二條
    第一項第三款、第八條第三項，修正前刑法第四十二條第二
    項，罰金罰鍰提高標準條例第二條，現行法規所定貨幣單位
    折算新台幣條例第二條，裁定如主文第一項。
  (二)駁回部分：
  1.按中華民國九十六年罪犯減刑條例第八條第一項規定：「依
    本條例應減刑之罪，已經判決確定尚未執行或執行未完畢者
    ，由檢察官或應減刑之人犯聲請最後審理事實之法院裁定之
    。」，可知「執行已完畢者」，不在減刑之列。除裁判確定
    前所犯數罪符合數罪併罰之要件，僅因檢察官未及聲請法院
    定應執行刑而接續執行之情形，法院對於其減刑並定應執行
    刑之聲請應予准許外，凡不合數罪併罰之要件而併合執行（
    接續執行）之案件，已執行完畢部分，其減刑之聲請即不應
    准許（九十六年七月十一日臺灣高等法院第三次刑事庭庭長
    會議中華民國九十六年減刑條例法律問題(三)決議參照）。
  2.本件受刑人甲○○於附表所列日期分別犯如附表所示之罪，
    經台灣士林地方法院及臺灣桃園地方法院分別判處如附表所
    列之刑，並經定應執行刑有期徒刑二年一月確定（附表編號
    ３之併科罰金部分除外），嗣於九十六年八月二十日執行完
    畢，有台灣高等法院被告前案紀錄表、臺灣士林地方法院檢
    察署九十四年度執更助辛字第一二一號檢察官執行指揮書一
    紙在卷可稽。而聲請人於九十六年八月二十七日就附表所列
    之刑（附表編號３之併科罰金部分除外）聲請減刑時，該等
    案件業已執行完畢，且無從與附表編號３之併科罰金部分合
    併定應執行刑，故聲請人之聲請係就已執行完畢之罪聲請減
    刑，於法不合，應予駁回等語。
二、抗告意旨略以：中華民國九十六年罪犯減刑條例第八條第一
    項規定：「依本條例應減刑之罪，已經判決確定尚未執行或
    執行未完畢者，由檢察官或應減刑之人犯聲請最後審理事實
    之法院裁定之。」，所指執行完畢而不在減刑之列者，其執
    行完畢之日其應係在該條例施行之九十六年七月十六日前，
    而非以聲請減刑之日期為據，從而，受刑人於九十六年七月
    十六日前尚未執行完畢，自應合於減刑條例所定要件，上開
    駁回聲請之理由，與法未合。更況，受刑人如經依上開減刑
    條例將附表所示之刑減刑並定應執行刑後，執行期滿日期即
    為九十六年七月十六日，自該日起迄八月二十日之在監刑期
    得以折為併科罰金易服勞役之刑期，誠屬對受刑人有利等語
    。
三、經查：
  (一)按中華民國九十六年罪犯減刑條例第八條第一項所定，「依
    本條例應減刑之罪，已經判決確定尚未執行或執行未畢者」
    ，係以該條例施行之日為基準。在該條例施行之日如尚未執
    行或執行未畢，因疏誤聲請裁定減刑，致執行期滿，仍應認
    為符合上開尚未執行或執行未畢之規定，依嗣後之聲請裁定
    予以減刑。否則將使應予減刑之罪僅因遲誤聲請減刑而轉換
    為不予減刑，立法本旨顯非如是（最高法院八十一年台抗字
    第一九六號裁定參照）。
  (二)今中華民國九十六年罪犯減刑條例係於九十六年七月四日制
    定，並於九十六年七月十六日起施行。受刑人所犯如附表所
    示各罪，所處之有期徒刑至九十六年八月二十日始行屆滿，
    此有本院被告全國前案紀錄表及台灣士林地方法院檢察署檢
    察官執行指揮書（見原審卷第七頁，本院卷第九至一四頁）
    可稽，於該條例施行之日顯然執行未畢，雖檢察官聲請裁定
    減刑，係在執行期滿以後，依首揭說明，仍應予以准許，俾
    符法定。是公訴人提起抗告，指摘原審裁定不當，尚屬有據
    ，為有理由，自應由本院將原裁定關於駁回公訴人聲請部分
    撤銷，發回原審法院更為妥適處理，以維法制。
據上論斷，依刑事訴訟法第四百十三條前段，裁定如主文。
中　　華　　民　　國　　96　　年　　11　　月　　30　　日
　　　　　　　　　刑事第十七庭  審判長法　官  趙功恆
                                　　  法　官  孫惠琳
                                　　  法　官  陳憲裕
以上正本證明與原本無異。
不得再抗告。
                                      書記官  劉育妃
中　　華　　民　　國　　96　　年　　12　　月　　5 　　日
